台灣苗栗地方法院刑事判決　　　　　　　　　　　　　　　九十年度訴字第三七號
　　公　訴　人　臺灣苗栗地方法院檢察署檢察官
　　被　　　告　丁○○
右列被告因妨害自由等案件，經檢察官提起公訴（八十九年度偵續字第四七號），本
院判決如左：
    主  文
丁○○共同以強暴方法，剝奪人之行動自由，處有期徒刑陸月，如易科罰金以佰元
折算壹日。
    事  實
一、丁○○與乙○○係夫妻關係，乙○○於民國八十九年六月二十日上午七時許，在
    苗栗縣竹南鎮○○路二０八巷五號附近，因見丁○○與戊○○同車，乃騎乘機車
    尾隨至同縣竹南鎮○○路附近之戊○○住處，指責丁○○與戊○○之不是，嗣乙○○騎乘機車離開現場，詎丁○○因不堪乙○○指責即駕駛汽車尾隨乙○○之機
    車，至竹南鎮○○路底，逼迫乙○○停車，以強暴之方式迫其上車，並在車上徒
    手毆打紀美，前後剝奪乙○○之行動自由達十數分鐘之久，並致乙○○受有頭、
    臉、頸、右手臂等多處紅腫瘀青，乙○○下車後，勉強騎機車至附近找尋友人甲○○（即洪惠君）將其送醫治療。
二、案經被害人乙○○訴由台灣苗栗地方法院檢察署檢察官偵查起訴。
    理  由
一、訊據被告丁○○堅決否認有何妨害自由、傷害犯行，於偵查中辯稱以：伊並無駕
    車尾隨告訴人乙○○之機車至竹南鎮○○路附近，伊雖有在戊○○住處前碰見告
    訴人，但當時因告訴人與戊○○爭吵，伊在旁勸架，約十幾分鐘後，告訴人同意
    伊之要求而上車談判，後來車行至竹南鎮○○路路旁車內談離婚之事，當時有不
    少路人經過，伊在車上無毆打告訴人等語。於本院審理中辯稱：「我沒有強迫告
    訴人上車，是她自己上車的，也沒有打她，我們在車上講話不到一個小時。」「
    我沒有打她，對驗傷單沒有意見，當時我們確實有拉扯，但我沒有打她，會拉扯
    是因為她不讓我走，我急著要走，驗傷單上的傷是我們拉扯時造成的。」云云（
    見本院九十一年四月二十四日審判筆錄）。經查，右揭犯罪事實業據告訴人乙○○指訴綦詳，核與證人甲○○於本院訊問中証稱：「問證人洪：八十九年六月二
    十日告訴人有無找你？答：有。問：當時情形如何？答：當天他來我家時，他身
    上有傷，我以為他騎車跌倒，後就坐在椅子上哭，我就趕快用三輪車載他去慈祐
    醫院擦藥，身上的傷在頭上、手上等，他有說他被先生打，但我無看到。」等語
    （以上見本院九十年六月十八日訊問筆錄），証人丙○○稱：「問：證人蓮八十
    九年六月二十日有無看到被告打告訴人？答：約於六月二十一日下午二時許，我
    有看到告訴人受傷，告訴人身上頭部、左手手部都有受傷。」「問：被告是否有
    打電話給你？答：事發後，被告有打電話跟我說對不起，我說你為何把被告（係
    告訴人之誤繕）打成這樣，他說姐姐我錯了。」（見本院九十年七月十六日訊問
    筆錄），證述情節均屬相符，且觀之告訴人之受傷情形，均係頭、臉、頸、手臂
    等處紅腫、瘀青，有診斷證明書一紙在卷可稽，亦與告訴人陳稱遭被告毆打情狀
    之傷勢相符，且被告復不否認雙方有拉扯之行為，亦足証告訴人所受上開傷為被
    告所為。又證人戊○○固證稱：在伊家前有遇見乙○○，伊被乙○○打一巴掌，
    之後伊進入屋內，有見到被告丁○○車輛返回，他們有無爭吵伊不知道，約十幾
    分鐘後，伊準備上班離開家時，看見告訴人坐上被告之汽車同時離開，不知他們
    去何處，告訴人之機車停在伊家門前，到下午五時許伊下班時，告訴人之機車已
    不見，不知告訴人係如何受傷等語，証人戊○○於本院審理中亦証稱：「我只聽
    到有爭吵聲，我什麼都沒看到，也不知道，問：於何處聽到？答：在我家，他們
    在我家一樓樓下爭吵，我在二樓，地點是我家。問：聽到吵架之後，有無再看到
    他們？答：有，我請他們離開。問：請他們離開的情形如何？答：告訴人就坐被
    告的車離開了。」（見本院九十年七月十六日訊問筆錄），惟查，本件告訴人與
    戊○○爭執在先，且戊○○與被告又有特殊情誼，是其証言証本屬堪疑，況衡諸
    常情，告訴人既與被告及戊○○發生爭吵在先，告訴人豈有同意、自願上被告汽
    車之理，又雙方何需有拉扯之舉？足見被告上開所辯顯係卸責之詞，不足為採，
    事証明確，被告犯行堪以認定。
二、核被告丁○○所為，係犯刑法第二百七十七條第一項之傷害罪、同法第三百零二
    條第一項之剝奪人之行動自由罪；被告丁○○所為上開二罪間，有方法結果之裁
    判上一罪牽連關係，應從一重之剝奪人之行動自由罪論處。爰審酌上情、及被告
    之品行、犯罪之動機、目的、手段、所生危害及被告犯後否認等一切情狀，量處
    如主文所示之刑，並諭知易科罰金之折算標準。
三、據上論斷，應依刑事訴訟法第二百九十九條第一項前段，刑法第二百七十七條第
    一項、第三百零二條第一項、第五十五條、第四十一條第一項，罰金罰鍰提高標
    準條例第一條前段、第二條，判決如主文。
中      華      民      國    九十一    年      五      月      八      日
                                      臺灣苗栗地方法院刑事庭
                                          法  官  姚  銘  鴻
右正本證明與原本無異。
如不服本判決，應於判決送達後十日內向本院提出上訴狀( 應附繕本 )。
                                          書記官  劉  秋  雯
中      華      民      國    九十一    年      五      月      八      日
附錄本判決論罪科刑法條：
刑法第二百七十七條第一項：
傷害人之身體健康者，處三年以下有期徒刑、拘役或一千元以下罰金。
刑法第三百零二條第一項：
私行拘禁或以其他非法方法，剝奪人之行動自由者，處五年以下有期徒刑、拘役或三
百元以下罰金。
